臺灣高等法院臺南分院刑事判決
111年度上易字第140號
上  訴  人  
即  被  告  陳信忠


上列上訴人因竊盜案件，不服臺灣臺南地方法院110年度易字第9
45號中華民國110年12月8日第一審判決（起訴案號：臺灣臺南地
方檢察署110年度偵字第7598號），提起上訴，本院判決如下：
    主  文
上訴駁回。
    理  由
壹、程序事項：
一、按刑事訴訟法施行法第7條之13前段規定：中華民國110年5
    月31日修正通過之刑事訴訟法施行前，已繫屬於各級法院之
    案件，於施行後始適用修正前刑事訴訟法第348條規定。又
    新修正之刑事訴訟法第348條規定已於110年6月16日公布，
    依中央法規標準法第13條規定，自本條公布之日起算至第3
    日起即於同年6月18日即已發生效力。換言之，於110年6月1
    8日後（包括當日）繫屬於各級法院之案件，均應依修正後
    之刑事訴訟法第348條規定處理。而新修正之本條係規定：
    （第1項）上訴得對於判決之一部為之。（第2項）對於判決
    之一部上訴者，其有關係之部分，視為亦已上訴。但有關係
    之部分為無罪、免訴或不受理者，不在此限。（第3項）上
    訴得明示僅就判決之刑、沒收或保安處分一部為之。
二、查本件上訴人即被告陳信忠（下稱被告）不服原判決，於11
    0年12月16日（原審法院收狀）提起上訴，並於同年3月15日
    繫屬本院，據被告於刑事上訴狀所表明之上訴理由，其係僅
    就量刑不服提起上訴（見本院卷第9頁）；亦即對於原判決
    （如附件）認定之犯罪事實及所引用之證據及理由、罪名、
    沒收均同意，並無不服。另被告及檢察官於審判期日均同意
    本案以原審認定之犯罪事實、證據理由、適用法條、罪名及
    沒收為基礎，僅就量刑部分調查證據及辯論（見本院卷第82
    頁）。依據前述規定，本院僅就原判決量刑妥適與否進行審
    理，至於原判決其他部分（含原判決認定之犯罪事實、罪名
    及沒收），則非本院審理範圍，先予指明。
貳、實體事項：
一、上訴意旨主張：被告犯罪均坦承不諱，但仍因被告本身患有
    嚴重氣喘及心臟等疾病，實已不堪長期刑責，還望庭上給予
    輕判等語。
二、上訴駁回之理由：
  ㈠按刑之量定，為求個案裁判之妥當性，法律賦予法院裁量之
    權。量刑輕重，屬為裁判之法院得依職權自由裁量之事項，
    苟其量刑已以行為人之責任為基礎，並斟酌刑法第57條各款
    所列情狀，在法定刑度內，酌量科刑，如無偏執一端，致明
    顯失出失入情形，上級審法院即不得單就量刑部分遽指為不
    當或違法。查原判決已詳敘量刑之依據，從形式上觀察，原
    審已敘明審酌刑法第57條所列事項之理由，並無量刑瑕疵或
    違背法令之情形，尚難指為違法。
  ㈡被告雖以量刑過重云云提起上訴，惟原判決就被告科刑部分
    之量刑基礎，已於理由內具體說明，業如前述，顯已斟酌刑
    法第57條各款事由，並基於刑罰目的性之考量、刑事政策之
    取向以及行為人刑罰感受力之衡量等因素而為刑之量定，係
    以行為人責任為基礎，並未逾越法定刑度，亦無違背公平正
    義之精神，客觀上不生量刑畸重畸輕裁量權濫用之情形，屬
    法院裁量職權之適法行使。本院審核前開各量刑事由，認為
    原審對被告所量處之刑，並無顯然失出或有失衡平之情事。
    再者，被告本件所犯係刑法第321條第1款、第3款之攜帶兇
    器侵入住宅竊盜罪，法定刑為6月以上，5年以下有期徒刑，
    原審量處1年2月，已屬低度量刑，實難謂有何違反比例原則
    或量刑過重之處。被告空言指摘原審量刑過重云云，委無可
    採。是以，被告提起上訴，指摘原判決量刑不當，並無理由
    ，應予駁回。
據上論斷，應依刑事訴訟法第368條，判決如主文。
本案經臺灣臺南地方檢察署檢察官彭盛智提起公訴，臺灣高等檢
察署臺南檢察分署檢察官李宛凌到庭執行職務。
中　　華　　民　　國　　111 　年　　5 　　月　　18　　日
                  刑事第四庭    審判長法  官  郭玫利
                                      法  官  林臻嫺
　　　　　　　　　　　　　　　　　　　法  官  曾子珍
以上正本證明與原本無異。
不得上訴。
　　　　　　　　　　　　　　　　　　　書記官  李淑惠
中　　華　　民　　國　　111 　年　　5 　　月　　18　　日
附錄本案論罪科刑法條：
中華民國刑法第321條
犯前條第1項、第2項之罪而有下列情形之一者，處6月以上5年以
下有期徒刑，得併科50萬元以下罰金：
  一、侵入住宅或有人居住之建築物、船艦或隱匿其內而犯之。
  二、毀越門窗、牆垣或其他安全設備而犯之。
  三、攜帶兇器而犯之。
  四、結夥三人以上而犯之。
  五、乘火災、水災或其他災害之際而犯之。
  六、在車站、港埠、航空站或其他供水、陸、空公眾運輸之舟
      、車、航空機內而犯之。
前項之未遂犯罰之。